【裁判字號】    89,易,468
【裁判日期】    891127
【裁判案由】    賭博
【裁判全文】
臺灣宜蘭地方法院刑事判決                          八十九年度易字第四六八號
    公  訴  人  臺灣宜蘭地方法院檢察署檢察官
    被      告  甲○○
    選任辯護人  陳倉富律師
    被      告  丙○○
                乙○○
右列被告因賭博案件，經檢察官提起公訴（八十八年度偵字第三七九０號），本院判
決如左：
    主  文
甲○○、丙○○、乙○○均無罪。
    理  由
一、公訴意旨略以：被告甲○○明知趙松輝（已死亡）所經營，由林三郎（另由公訴
    人分案偵查）任店長之以宜蘭縣礁溪鄉○○路二十六號作為公眾得出入之場所，
    經營「礁溪遊藝場」電動玩具店，擺設有賭博性電動機具，竟基於與趙松輝及林
    三郎共同之常業犯意，自八十八年六月間，受僱擔任開分、洗分及兌換現金等工
    作，與不特定之人士賭博財物，並賴此為生而以之為常業。迨至八十八年十月四
    日晚上八時三十五分許，適被告即賭客丙○○、乙○○等人在上址賭博財物時當
    場為警查獲，並扣得電動賭博機具水果盤及麻將台十五台（公訴人誤載為ＩＣ板
    十五只）、賭資新台幣（下同）一萬二千四百元、積分券一張、代幣一百枚等物
    ，因認被告林亞枚涉犯刑法第二百六十七條之常業賭博罪嫌、被告乙○○、丙○○涉犯刑法第二百六十六條第一項之賭博罪嫌等語。
二、訊據被告甲○○堅決否認有右揭共同常業賭博犯行，辯稱：現場並未賭博，客人
    所得之分數不可換現金，僅得兌換積分券，如果不玩可以把積分卷帶回去等語；
    被告乙○○、丙○○均辯稱：現場客人只能換取積分券或代幣，不能換現金等語
    。
三、查公訴人認被告甲○○犯有刑法第二百六十七條之常業賭博罪嫌，係以被告甲○○及當場查獲之被告客人乙○○於警訊時之供述，及扣案之賭博機具十五台、賭
    資一萬二千四百元、積分券一張為其論據。惟查：被告丙○○於警訊、偵查中均
    否認有該遊藝場可兌現金，被告乙○○、甲○○則於偵查中堅決否認有可兌換現
    金一事，並否認曾於警訊中供稱可以兌換現金等語，經查本院原擬勘驗被告乙○○與甲○○於警訊時之錄音帶，惟宜蘭縣警察局礁溪分局所製作之偵訊錄音帶，
    因錄音機台損壞，致錄音失效沒有聲音無法辨明其錄音內容，有八十九年十月二
    十一日宜蘭縣警察局礁溪分局 (八九)礁警刑字第八三五八號函在卷可稽，被告
    甲○○與乙○○於警訊時是否確已坦承可兌換現金等語即無法加以證明。按訊問
    被告，應全程連續錄音；必要時，並應全程連續錄影。但有急迫情況且經記明筆
    錄者，不在此限。筆錄內所載之被告陳述與錄音或錄影之內容不符者，除有前項
    但書情形外，其不符之部分，不得作為證據。另前開規定於司法警察官或司法警
    察詢問犯罪嫌疑人時，準用之。刑事訴訟法第一百條之一第一項、第二項及第一
    百條之二亦分別定有明文。從而被告甲○○、乙○○於警訊時之供述，自不得作
    為被告等論罪之證據，渠二人於警訊時雖有供稱可以換現金等語，且其警訊係出
    於自由意思而陳述；惟被告之自白，不得作為有罪判決之唯一證據，仍應調查其
    他必要之證據，以察其是否與事實相符，刑事訴訟法第一百五十六條第二項亦定
    有明文。本件綜觀共同被告丙○○於警訊及偵查中，均未供稱現場有可得兌換現
    金或其他財物之賭博行為；另自搜索扣押證明筆錄觀之現場並無查獲可供兌換之
    現金及獎品等財物等語。是縱令被告甲○○、乙○○於警訊之自白係出於自由意
    思而陳述，惟仍不得僅憑該自白，遽作為被告等人確有常業賭博及賭博犯行之唯
    一論罪依據。至公訴人雖另以衡諸經驗法則，苟賭玩所贏或剩餘分數不得折換現
    金，為隨時可使顧客以所得分數兌換現金為主，應會印製甚多積分券，從本件扣
    案者僅一張，可證該遊藝場應以兌換現金為主，惟此均非屬可採為被告三人確有
    常業賭博及賭博犯行之自白補強證據。至另扣案之電動機具水果盤麻將台十五台
    、現金一萬二千四百元、積分券一張、代幣一百枚等物，亦僅能證明被告甲○○
    與趙松輝、林三郎等人確有於現場經營「礁溪遊藝場」電動玩具店，亦難逕採為
    被告甲○○確有常業賭博犯行、被告乙○○、丙○○確有賭博犯行之證據。此外
    復查無其他積極證據足資證明被告三人有何常業賭博及賭博之犯行，自屬不能證
    明其犯罪，應為無罪之諭知。
據上論斷，應依刑事訴訟法第三百零一條第一項，判決如主文。
本案經檢察官林吉泉到庭執行職務
中    華    民    國    八十九      年    十一      月      廿七      日
                                  臺灣宜蘭地方法院刑事第二庭
                                          法  官  郭  淑  珍
右正本證明與原本無異。
如不服本判決，應於判決送達後十日內，向本院提出上訴狀。（應附繕本）
                                          書記官  陳  淑  宜
中    華    民    國    八十九      年    十一      月      廿九      日


司法院資訊處製作；財團法人民間司法改革基金會備份。
